【裁判字號】    99,裁,1725
【裁判日期】    990805
【裁判案由】    補助費
【裁判全文】
最  高  行  政  法  院  裁  定
                                      99年度裁字第1725號
上  訴  人  甲○○
                          送達代收人  乙○○
被 上訴 人  臺北市政府原住民事務委員會
代  表  人  楊馨怡
上列當事人間補助費事件，上訴人對於中華民國99年4月13日臺
北高等行政法院99年度簡字第38號判決，提起上訴，本院裁定如
下：
    主  文
上訴駁回。
上訴審訴訟費用由上訴人負擔。
    理  由
一、按對於適用簡易程序之裁判提起上訴，須經本院許可，且該
    許可以訴訟事件所涉及之法律見解具有原則性者為限，行政
    訴訟法第235條定有明文。所謂法律見解具有原則性者，係
    指該事件涉及之法律問題意義重大，而有加以闡釋必要之情
    形而言，非以其對於該訴訟當事人之勝敗有無決定性之影響
    為斷。例如原裁判所適用之行政命令是否牴觸法律之判斷，
    或高等行政法院就同類事件所表示之法律見解存在歧異，或
    與本院向來之見解互相牴觸，有由本院確認或統一法律上意
    見之必要等情形屬之。
二、本件上訴人對於高等行政法院適用簡易程序所為之判決，提
    起上訴，係以：(一)被上訴人設立職業訓練學費材料費補助，
    應為輔導獎勵立場，不應利用原住民法律常識不足，拖延申
    請進度，並出現申請條件中所無之限制。故不能因上訴人民
    國（下同）97年度申請案件，被上訴人98年度才撥款，就自
    行認定為98年度申請補助款。且上訴人於97年12月17日提出
    補助申請，被上訴人既核准，即應列為97年度之預算及名額
    ，倘該年度預算已用罄，被上訴人應即告知或函復上訴人。
    今被上訴人不但未盡告知義務，且申請補助案例究竟要列於
    哪一年度，實屬行政機關之內部行為，不得以此要求上訴人
    對此信賴遵守。(二)末查，被上訴人所頒之「臺北市原住民申
    請補助須知」，係屬行政命令，依中央法規標準法第5條第2
    款規定，關於人民權利、義務之影響，豈可用行政命令來制
    訂。被上訴人顯然已違法在先等語，為其論據。惟查，上訴
    人既分別於98年1月14日及98年3月17日檢具臺北市原住民參
    加職業訓練學費及材料費補助第1階段、第2階段申請書及其
    他相關資料經由臺北市文山區公所向被上訴人申請臺北市原
    住民職業訓練學費及材料費補助，經被上訴人列入98年度核
    准補助上訴人新台幣（下同）3萬元，並已核撥在案，為上
    訴人所不爭執，乃原審取捨證據及認定事實之職權行使事項
    ，尚非屬法律見解具有原則性者；又被上訴人所頒之「臺北
    市原住民申請補助須知」乃上訴人獲准上揭撥款3萬元補助
    之規定，該規定之內容有何違法，涉及法律見解具有原則性
    之情形，並未據上訴人具體指明，亦難謂該訴訟事件所涉法
    律問題意義重大，而有由本院加以闡釋必要之問題。核上訴
    人所陳上述理由，尚非高等行政法院各庭間就同類事件所表
    示之法律見解存在歧異，須由本院統一法律上意見，或該訴
    訟事件所涉法律問題意義重大，而有由本院加以闡釋必要之
    問題。依首開規定及說明，其上訴不應許可，應予駁回。
三、據上論結，本件上訴為不合法。依行政訴訟法第249條第1項
    前段、第104條、民事訴訟法第95條、第78條，裁定如主文
    。
中    華    民    國    99    年    8     月    5     日
                    最高行政法院第四庭
                        審判長法官  劉  鑫  楨
                              法官  楊  惠  欽
                              法官  林  文  舟
                              法官  曹  瑞  卿
                              法官  陳  鴻  斌

以  上  正  本  證  明  與  原  本  無  異
中    華    民    國    99    年    8     月    6     日
                              書記官  王  史  民

司法院資訊處製作；財團法人民間司法改革基金會備份。
